【裁判字號】    97,撤緩,71
【裁判日期】    970827
【裁判案由】    聲請撤銷緩刑
【裁判全文】
臺灣嘉義地方法院刑事裁定              97年度撤緩字第71號
聲  請  人  臺灣嘉義地方法院檢察署檢察官
受  刑  人  甲○○
上列聲請人因受刑人竊盜案件，因有得予撤銷緩刑宣告之原因，
聲請撤銷緩刑之宣告（97年度執聲字第514號），本院裁定如下
：
    主  文
聲請駁回。
    理  由
一、聲請意旨略稱：受刑人甲○○因竊盜案件，前經臺灣臺南地
    方法院於民國九十四年四月二十日，以九十四年度簡字第六
    七七號判決判處有期徒刑六月，緩刑四年，於九十四年五月
    十六日確定，竟於緩刑期內之九十六年十月一日飲酒後騎乘
    機車，故意犯公共危險案件，經臺灣桃園地方法院於九十七
    年四月一日，以九十七年度壢交簡字第八七一號判決判處拘
    役三十五日，如易科罰金，以新臺幣一千元折算一日，並於
    九十七年四月二十八日確定，經核受刑人甲○○於緩刑期間
    內故意再犯罪，顯然無悛悔之意，而有再犯之虞，原緩刑宣
    告對其難收矯治之效，因而聲請將上述緩刑之宣告，予以撤
    銷。
二、按「於中華民國九十四年一月七日刑法修正施行前，受緩刑
    之宣告，九十四年一月七日修正刑法施行後，仍在緩刑期內
    者，適用九十四年一月七日修正施行之刑法第七十五條、第
    七十五條之一及第七十六條規定。」（指九十五年七月一日
    施行之刑法），刑法施行法第六條之一亦定有明文。即依舊
    法宣告緩刑，迄新法修正施行仍在緩刑期內，應適用修正後
    刑法第七十五條及第七十五條之一為緩刑之撤銷。又依修正
    後刑法第七十五條及第七十五條之一立法意旨說明，舊法第
    七十五條第一項固已設有兩款應撤銷緩刑之原因，至得撤銷
    緩刑之原因，僅於保安處分章內第九十三條第三項與撤銷假
    釋合併加以規定，體例上不相連貫，實用上亦欠彈性，是將
    緩刑之撤銷分為「應撤銷」及「得撤銷」兩種原因，故將刑
    法第七十五條修正為「受緩刑之宣告，而有下列情形之一者
    ，撤銷其宣告：一、緩刑期內因故意犯他罪，而在緩刑期內
    受不得易科罰金之有期徒刑以上刑之宣告確定者。二、緩刑
    前因故意犯他罪，而在緩刑期內受不得易科罰金之有期徒刑
    以上刑之宣告確定者」、「前項撤銷之聲請，於判決確定後
    六月以內為之」；並新增刑法第七十五條之一規定：「受緩
    刑之宣告而有下列情形之一，足認原宣告之緩刑難收其預期
    效果，而有執行刑罰之必要者，得撤銷其宣告：一、緩刑前
    因故意犯他罪，而在緩刑期內受得易科罰金之有期徒刑、拘
    役或罰金之宣告確定者。二、緩刑期內因故意犯他罪，而在
    緩刑期內受得易科罰金之有期徒刑、拘役或罰金之宣告確定
    者。三、緩刑期內因過失更犯罪，而在緩刑期內受有期徒刑
    之宣告確定者。四、違反第七十四條第二項第一款至第八款
    所定負擔情節重大者。」、「前條第二項之規定，於前項第
    一款至第三款情形亦適用之」。綜上所述，就緩刑期內故意
    犯他罪時，如在緩刑期內受不得易科罰金之有期徒刑以上刑
    之宣告確定者，依修正後刑法第七十五條第一項第一款規定
    ，即應撤銷緩刑之宣告，法院無裁量空間。惟如在緩刑期內
    受得易科罰金之有期徒刑、拘役或罰金之宣告確定者，依修
    正後刑法第七十五條之一第一項第二款規定，以原宣告之緩
    刑難收其預期效果，而有執行刑罰之必要時，得撤銷緩刑之
    宣告，屬相對撤銷緩刑之事由。此規定即本於緩刑制度係為
    促使惡性輕微之被告或偶發犯、初犯改過自新而設，由法官
    依被告犯罪情節，而裁量是否撤銷先前緩刑之宣告，故除符
    合該條項事由外，尚須考量犯罪之情節，是否具備足認行為
    人仍未見悔悟，難收預期之效果，而有執行之必要，據而裁
    量是否撤銷先前緩刑之宣告，以免過於嚴苛（臺灣高等法院
    臺南分院九十六年度抗字第一七五號刑事裁定意旨參照）。
三、經查：
(一)受刑人甲○○前因竊盜案件，經臺灣臺南地方法院於九十四
    年四月二十日，以九十四年度簡字第六七七號判決判處有期
    徒刑六月，緩刑四年，於九十四年五月十六日確定，而受刑
    人於緩刑期間，即九十六年十月一日因酒後騎乘機車之公共
    危險案件，經臺灣桃園地方法院於九十七年四月一日，以九
    十七年度壢交簡字第八七一號判決判處拘役三十五日，如易
    科罰金，以新臺幣一千元折算一日，同年四月二十八日確定
    等情，有各該判決書及臺灣高等法院被告前案紀錄表附卷為
    憑，依前開說明，受刑人係刑法修正施行前受緩刑宣告，修
    正施行後尚在緩刑期內再犯他案而受拘役之宣告，是關於撤
    銷受刑人上開緩刑宣告，即應適用九十五年七月一日修正施
    行之刑法相關規定。
(二)審酌受刑人所犯前開二罪，犯罪類型並非相同或近似，罪質
    互異，且所犯酒後駕駛動力交通工具罪部分，係經警攔檢，
    實施酒測而查獲，並未造成他人實質危害，又犯後自白犯罪
    ，顯知悔悟，經判決判處較輕刑度之拘役三十五日，此有前
    揭判決書在卷可稽，另輔以受刑人係於緩刑宣告已逾二年五
    月，方再犯後罪，犯罪時間亦非緊接。此外，依聲請意旨及
    卷內資料所示，亦無任何事證，足認受刑人有必須執行刑罰
    ，否則難收其預期效果之情狀，揆諸前揭說明，本件聲請並
    無理由，應予駁回。
四、依刑事訴訟法第四百七十六條、第二百二十條，刑法施行法
    第六條之一，裁定如主文。
中    華    民    國    97    年    8    月     27    日
                  刑事第二庭    法  官  林青怡
上列正本證明與原本無異。
如不服本裁定，應於裁定送達後5日內向本院提出抗告狀（應附
繕本）。
中    華    民    國    97    年    8    月     27    日
                                書記官  李佳惠


司法院資訊處製作；財團法人民間司法改革基金會備份。
